臺灣高雄地方法院民事裁定
111年度重訴字第94號
原      告  黛菲爾國際美容事業有限公司

法定代理人  于翠萍  
被      告  楊月凉  

上列當事人間請求侵權行為損害賠償事件，原告提起附帶民事訴
訟，經本院刑事庭於中華民國111年3月31日以111年度附民字第1
55號刑事附帶民事訴訟裁定移送前來，本院裁定如下：
    主  文
原告應於收受本裁定正本後七日內，補繳裁判費新臺幣貳拾參萬
捌仟柒佰柒拾陸元，逾期未補正，即裁定駁回其訴。
    理  由
一、按因犯罪而受損害之人，於刑事訴訟程序固得附帶提起民事
    訴訟，對於被告及依民法負賠償責任之人，請求回復其損害
    ，為刑事訴訟法第487條第1項所明定，惟所謂請求回復之損
    害，以被訴犯罪事實所生之損害為限，否則縱令得依其他事
    由，提起民事訴訟，亦不得於刑事訴訟程序附帶為此請求，
    最高法院60年台上字第633號裁判意旨參照。次按提起民事
    訴訟，應依民事訴訟法第77條之13規定繳納裁判費，此為必
    須具備之程式；原告之訴有起訴不合程式或不備其他要件之
    情形，依其情形可以補正，經審判長定期間命其補正而不補
    正者，法院應以裁定駁回之，民事訴訟法第249條第1項第6
    款定有明文。又附帶民事訴訟由刑事庭移送民事庭以後，依
    刑事訴訟法第490條但書規定，既應適用民事訴訟法之規定
    辦理，則移送民事庭之附帶民事訴訟，若不符同法第487條
    第1項規定之要件時，應許原告得繳納裁判費，以補正起訴
    程式之欠缺，最高法院108 年度台抗大字第953 號民事裁定
    意旨可資參照。
二、本件原告對於被告提起刑事附帶民事訴訟，主張被告擔任原
    告負責人期間，未如實於原告資產負債表登載借款新臺幣（
    下同）960萬元暨以原告不動產設定抵押權等情，讓人誤認
    原告財務順利但未繳納稅金，以致原告資產遭拍賣，依民法
    第184條之規定，請求被告賠償2,577萬元等語。惟查，被告
    因違反商業會計法第71條第4款規定，使原告財務報表發生
    不實結果，影響投資人對原告財務狀況之判斷，經本院刑事
    庭以111年度簡字第965號刑事簡易判決有罪，與原告主張因
    未繳納稅金而遭拍賣資產受有損害，難認此請求係被告被訴
    違反前揭商業會計法事實所生之損害，揆諸前揭說明，其起
    訴自不符刑事訴訟法第487條第1項規定之要件，然應許原告
    得繳納裁判費，以補正起訴程式之欠缺。經核本件訴訟標的
    金額為2,577萬元，應徵第一審起訴裁判費23萬8,776元，命
    原告於收受本裁定正本後7日內如數繳納。
三、爰裁定如主文。
中　　華　　民　　國　　111 　年　　6 　　月　　10　　日
                  民事第四庭  法　官　鄭伊倫
以上正本係照原本作成。
如不服本裁定關於核定訴訟標的價額部分，應於送達後10日內向
本院提出抗告狀，並繳納抗告費新臺幣1,000元；其餘關於命補
繳裁判費部分，不得抗告。
中　　華　　民　　國　　111 　年　　6 　　月　　10　　日
                              書記官　陳孟琳